臺灣臺中地方法院民事判決　九十二年度建字第八二號
　　原　　　告　　勝緯營造股份有限公司
　　法定代理人　　甲○○
　　訴訟代理人　　劉北元　律師
　　複　代理人　　楊俊彥　律師
　　被　　　告　　台中市北屯區軍功國民小學
　　法定代理人　　乙○○
　　訴訟代理人　　李慶松　律師
　　複代理人　　　蔡瑞麒　律師
右當事人間請求返還不當得利事件，本院於民國九十三年七月二十三日言詞辯論終結
，判決如左：
    主      文
被告應給付原告新台幣貳佰貳拾參萬貳仟捌佰貳拾參元，及自民國九十二年十月十日
起，至清償日止，按年息百分之五計算之利息。
原告其餘之訴駁回。
本判決原告勝訴部分，如原告以新台幣柒拾柒萬伍仟元，為被告供擔保後，得為假執
行，被告如以新台幣貳佰貳拾參萬貳仟捌佰貳拾參元，為原告預供擔保後，得免為假
執行。
原告其餘假執行之聲請駁回。
訴訟費用由被告負擔十分之九，餘由原告負擔。
    事實及理由
一、原告主張：緣「臺中市北屯區軍功國民小學遷校重建第一期校舍建築工程」，由
    被告委由臺中市政府，於民國（下同）八十九年八月十日公告，同年八月二十二
    日代為公開招標，原告遂以標單為準，進行本件工程之估價，並以新台幣（下同
    ）一億零二百八十八萬元得標，兩造於八十九年九月四日，簽訂工程契約書。而
    原告於投標時，固已發現標單（包括工程詳細表、標單總表、分項工程明細表、
    單價分析表、供給材料表）所列工程項目、數量，與設計圖說有所不符，惟基於
    投標須知及契約條款所定，投標文件內容應優先於設計圖適用，乃以標單數量投
    標。本工程開工後，原告皆依標單記載工程項目、數量施作，被告卻要求按設計
    圖說所載工程項目、數量施作，兩造對此發生爭執，嗣於九十年三月十四日第六
    次工程協調會中，被告同意函文建築師檢討說明後，斟酌變更工程項目，本件承
    辦建築師於九十年一月十九日發文坦承：「本件工程因二次流標為期順利發包，
    故以減項發包完成發包作業，唯因作業時間緊迫導致部分項目圖說未更正，致產
    生合約圖說與標單不符情形」。於上開工程協調會中，被告亦表示將請建築師查
    明認定圖說與標單不符之部分，是否為因減項發包產生圖面未隨同修正之部分。
    而建築師旋於同年三月二十日發函略稱：「外牆打底貼珍珠釉面磚」、「烤漆鋁
    板」、「預鑄緣石」、「外牆伸縮縫」、「不繡鋼簡單型扶手」、「圓孔板欄杆
    」、「座椅抿石子」七項工程合約數量與圖說數量不符，依工程合約書第六條解
    釋互為補充，承包商應按圖施作；而「中庭排水設施」、「視聽教室裝修材」、
    「建築物周圍排水明溝」、「建築退縮地P. C地坪拉毛處理」、「矮燈」、「景
    觀立燈」、「水龍頭」、「落水頭」、「可調式地底投光燈」、「避雷針」等，
    與建築工程互為牴觸云云，被告因此片面要求原告對於如附表所示之工程項目，
    仍應按圖施作。原告為顧及整體工程順利完成，勢不得不進行施作，而於九十年
    十月十六日，完成全部工程之驗收合格，並包含額外之系爭工程部分。本件工程
    標單與設計圖說間生有齟齬，實肇因於本件工程經二次流標，被告為順利招標，
    以減項、減量發包完成發包作業，因作業時間緊迫導致部分項目圖說未更正，是
    被告之要約真意，應以減項、減量發包後之標單內容為限；再者，依投標須知所
    附工程契約條款所定，契約文件之優先順序，係以標單優先於設計圖說適用，原
    告亦是按標單所載工程項目、數量進行估價。可知兩造係僅就標單所載內容，相
    互表示意思合致而成立契約，換言之，本件工程契約之範圍自應以標單所載為限
    。如附表所示追加部分數量之工程，乃被告無法律上之原因而受有額外工程施作
    完成之利益，該利益依本件工程契約之計價方式計算，為二百四十二萬四千一百
    七十六元（除工程費用二百二十三萬二千八百二十三元外，尚含勞工安全衛生費
    ：八千九百三十一元、管理費及利潤：六萬六千九百八十五元、營業稅：一十一
    萬五千四百三十七元），且原告因此受有損害，爰依不當得利之法律關係提起本
    件訴訟。並聲明：（一）被告應給付原告二百四十二萬四千一百七十六元，及自
    起訴狀繕本送達翌日（即九十二年十月十日）起，至清償日止，按年息百分之五
    計算之利息；（二）原告願供擔保，請准宣告假執行。
二、被告則以：依本校與原告所簽訂之「工程合約書」第五條規定，已明確規定契約
    文件所包括之範圍，復依本校工程投標須知第三條工程範圍，已明確說明本工程
    之施工範圍。再者，「工程合約書」第六條規定契約文件之效力。故契約文件彼
    此不符時，應先判定不符部分，究竟為「互相牴觸」或「互為補充」。若為「互
    相牴觸」則依合約所訂之優先順序定其效力或修改合約；若為「互相補充」者，
    則二者皆屬合約內容，雙方當事人均有履行合約內容之義務。今原告所提出關於
    合約標單數量與合約圖說數量不符部份，經建築師於九十年三月二十日趙建字第
    ○○○六－六十二號函說明二，原告對於建築師此項解釋，並未依合約第二十條
    提出異議，亦即同意建築師所為之解釋。原告既然同意建築師所為之解釋，即表
    示雙方當事人同意合約標單數量與合約圖說數量不符部份屬「互為補充」，原告
    應按圖施作，亦即，原告所請求之事項，係屬合約所約定之義務，本屬應施作工
    程，因此，除合約所訂之工程款外，並無請求額外給付之權利。且依公共工程委
    員會於八十八年五月二十四日（八八）工程企字第八八○七一○六號發布之採購
    契約要項，依據要項第三十二點規定：「契約價金係以總價決標，而其履約有下
    列情形之一者，得調整之。但契約另有規定者，不在此限。」，及同點（二）規
    定：「工程之實作數量較契約所定數量增減達百分之十以上者，其逾百分之十之
    部分，得以變更設計增減契約價金．．．」。今原告所請求之事項，即工程實作
    之數量，係依據合約之規定而施作，並未有數量增減之問題。再者，從同點（二
    ）之規定可看出，增減契約價金之先決條件係「變更設計」，亦即工程實做數量
    較契約所定數量增減達百分之十以上者，必先有變更設計，方得以增減價金。今
    原告所提之請求，並未有變更設計，不符合增減價金之要件。依本校工程投標須
    知第十四條「廠商提出異議之期限（一）若認為本採購案．．，致損害廠商權利
    或利益時，得於下列期限內，以書面向本府提出異議」。本工程招標過程完全符
    合政府採購法之規定，各項招標文件、工程設計圖均經過公開閱覽程序，投標廠
    商應於投標之前仔細審閱各招標文件及工程設計圖，各工程項目數量估算之風險
    亦在投標廠商定投標金額應考慮之風險範圍內。投標廠商事先未仔細審閱標單及
    工程圖，亦未於投標須知所訂期限內提出異議，而於工程完畢後提出增加工程價
    金之請求，似乎表明廠商不需擔負合約各工程項目數量估算之潛在風險，此種做
    法並不符合總價承包之精神，亦不符合公平誠信原則。本校與原告所訂立之合約
    第二十條，已就本合約各項條款，以及附件中各項規定有疑義時，訂有爭議處理
    方式。承包廠商就其所擔負之各工程項目數量估算風險自可依照本條規定提起異
    議，以維護自身權益。然原告不依合約所定之爭議處理方式而為，反於工程驗收
    結算後，復提起返還不當得利之請求，又豈是符合公平誠信原則。原告僅以標單
    為準，而不與工程圖說進行比對，就進行本件工程之估價，似有違一般營造公司
    投標之常理，顯見係原告本身之疏失，不可歸責於被告，原告應承擔應有風險。
    本工程係互為補充，如仍有不明確之處，以甲方解釋為準，合約書中已言明，且
    本件工程並未進行變更設計，何來加帳結算問題，原告之訴為無理由等語資為抗
    辯。並聲明：（一）駁回原告之訴及假執行之聲請；（二）如受不利判決，願提
    供擔保請宣告免予假執行。
三、本件原告主張：系爭「臺中市北屯區軍功國民小學遷校重建第一期校舍建築工程
    」，被告委由臺中市政府代為招標，經二次流標後，被告減項及就部分工程項目
     數量增減數量後，復於八十九年八月十日公告，於同年八月二十二日公開招標
    ，原告以一億零二百八十八萬元得標，兩造遂於八十九年九月四日簽訂工程契約
    書。本工程開工後，由於原告皆依標單記載工程項目、數量施作，惟被告要求按
    設計圖說所載工程項目、數量施作，兩造對此生有爭執，嗣於九十年三月十四日
    第六次工程協調會中，被告表示將請建築師查明認定圖說與標單不符之部分，是
    否即係因減項發包產生圖面未隨同修正之部分。惟建築師旋於三月二十日發函略
    稱：「外牆打底貼珍珠釉面磚」、「烤漆鋁板」、「預鑄緣石」、「外牆伸縮縫
    」、「不繡鋼簡單型扶手」、「圓孔板欄杆」、「座椅抿石子」即如附表所示七
    項工程，其合約數量固與圖說數量不符，惟依工程合約書第六條解釋互為補充，
    承商應按圖施作；而「中庭排水設施」、「視聽教室裝修材」、「建築物周圍排
    水明溝」、「建築退縮地P. C地坪拉毛處理」、「矮燈」、「景觀立燈」、「水
    龍頭」、「落水頭」、「可調式地底投光燈」、「避雷針」等，與建築工程互為
    牴觸，被告因此片面要求原告對於附表所示之工程項目，仍應按圖施作。原告雖
    有異議，仍於九十年十月十六日，完成全部工程之驗收合格，並包含額外之系爭
    工程部分等情，為兩造所不爭執，並有原告提出投標須知、工程合約書、丙○○
    ○○○事務所九十一年六月十一日函、工程結算驗收證明書各一份為證，自堪信
    為真實。
四、本件原告主張如附表所示之工程，業已完成，並經被告驗收，該等工程非屬兩造
    原訂契約工程範圍內之工作，而係原告額外所施作，被告受有不當得利，應予返
    還等語，然此為被告否認，並辯稱：如附表所示工程項目，依契約解釋，應屬兩
    造系爭工程契約範內所涵蓋之工作，原告為被告施作，僅係履行契約責任，被告
    並無不當得利等語，是本件兩造爭執所在，乃原告所完成如附表所示之工程，是
    否屬兩造原訂契約工程範圍內之工作？經查：
（一）按解釋意思表示，應探求當事人真意，不得拘泥於所用之辭句。民法第九十八
      條定有明文。本件原告主張系爭「台中市北屯區軍功國民小學遷校重建第一期
      校舍建築工程」，原告得標前，被告曾發包二次，都因投標總價未達工程底價
      而流標，被告為達順利招標，乃於第三次招標中，減項及就工程數量作增減而
      公開招標，並由原告於第三次參與投標並得標之事實，為兩造所不爭執，並有
      被告提出之八十九年八月四日投標紀錄（附有原告第一次投標之標單）、八十
      九年八月二十二日投標紀錄、發包減項一覽表、數量增減一覽表各一份在卷可
      參。是原告主張系爭「台中市北屯區軍功國民小學遷校重建第一期校舍建築工
      程」，先前二次招標均因底標過低，以致於無法完成招標，後經被告採減項及
      就欲工作項目之工程數量作調整，方由原告投標取得承攬之事實，應屬可採。
      又參諸卷附系爭工程之建築師即證人趙文弘曾於九十年一月十九日函覆原告之
      函文，其函文中曾載：「臺中市北屯區軍功國民小學校舍第一期新建工程因二
      次流標，為期順利發包，故以減項發包完成發包作業，唯因作業時間緊迫導致
      部分項目圖說未更正，致產生合約圖說與標單不符情形」等語，有丙○○○○
      ○九十年一月十九日趙建字第０００六─三十九號文一份在卷可參，按本件工
      程因底標過低而流標二次，其後被告採減項及就施工項目數量作增減而發包，
      其原有之設計圖自應依減項及增減數量後之工程數量，加以修正，以符合招標
      之內容，然被告因建築師之疏失，礙於時間緊迫而未及就設計圖為修正，以供
      投標廠商作為投標之參考，是系爭原始設計圖所顯示出之工作數量，既因被告
      有減項及就工作數量為增減，本即無法正確反應出第三次公開投標之實際工程
      內容，原告何能依該失真之設計圖估價投標？被告抗辯：其招標之始附於契約
      之設計圖說所顯示之工程項目及數量，仍應拘束投標廠商，顯違事理。是原告
      主張被告用以公開招標之原始設計圖，於第三次招標時，因建築師未就減項及
      增減數量部分加以修改，該設計圖已失真，其無從依該設計圖從事總價承包之
      事實，符合事理，應屬可採，從而，原告主張其締約真意，實以減項及增減量
      後發包之標單內容為準，至於圖說與標單不符之項目，既然屬待更正刪除之部
      分，自不在減項發包後之契約範圍，應屬可採。又被告既因工程底標過低，採
      取減項及調整項目之數量以招標，並將減項及調整數量之情事公告招標，被告
      之本意即是將原設計圖所載之項目及數量作調整，並以調整後之工程項目及數
      量對外招標，被告未及修改之原始設計圖，其所顯示之工程項目及數量，與其
      第三次招標之實際工程項目、數量必屬不合，被告既迫於時間而未及將其減項
      及增減數量之情事，在設計圖上修改，以符合招標內容，則客觀上，應認被告
      係以明確記載工作項目、數量之變更後之標單，對外公開招標，是依兩造締約
      之情形觀之，兩造訂約之真意，應係以標單所載項目、數量為本件招標之工程
      內容，即兩造所訂工程之施作內容，係以原告投標標單所載內容之項目、數量
      為準，應可認定。依上所述，兩造之締約真意，既是就原告於第三次投標標單
      所載內容，相互表示意思合致而成立本件工程契約，是本件工程契約之內容，
      自以標單所載範圍為限。
（二）又被告辯稱：本件為總價承包，原告於訂約之初，即知本件工程文件即標單、
      圖說可能發生出入，因此施作之工程數量會有變更，原告於投標之初已詳閱圖
      說及標單，並依圖說計價參與投標，是係爭圖說所顯示之工程項目數量方屬兩
      造合意之工程範圍，非以標單所示之項目及數量為限云云。惟查：
  １、本件工程為總價承包之方式招標，本為兩造不爭執，然原告係圖說內容總價承
      包，或依標單所載事項總價承包，本有爭議，依卷附工程契約書第六條約定：
      ：「本契約文件之一切規定得互為補充，如仍有不明確之處，以甲方解釋為準
      。本契約文件間如有牴觸者，其適用之優先順序如下：１、本契約條款；２、
      本契約附加條款及投標文件內容；３、設計圖。大比例詳圖優先於小比例圖樣
      ；４、施工補充說明；５、施工規範」，可知在契約文件依規定互為補充之下
      ，仍有不明確之處者，始以被告對於該不明確之處所為之解釋為準。如有抵觸
      則投標文件優於設計圖。就本件而言，被告因工程底標過低無法順利招標，為
      圖順利招標，而就工程項目加以減項，及就工程項目之數量故意為增減數量，
      並用以公開招標，是被告本應將原始設計圖說，依減項及數量增減部分，重製
      圖說以供投標廠商參考，方符誠信，今被告因時間緊迫而故意不就圖說加以修
      正，貿然將更改項目、數量之標單，交予廠商計價投標，廠商以變更後之標單
      項目及數量參與投標，其欲總價承包之工作，自應以投標單為準。至於原始設
      計圖說，因被告未就減項及增減數量之內容加以修改，該圖說所呈現之工作項
      目、數量，與被告本意而欲為之第三次公開招標範圍，已屬不同而有抵觸，是
      原告投標單項目及數量，必與該設計圖不符，且標單所載之項目數量亦必少於
      設計圖所載之項目及數量，上開情形既為兩造所明知，原告何有捨明確之投標
      單不為，而以未修改之圖說所記載工作範圍，作為投標工程範圍之理？且系爭
      設計圖說，既因被告故意減項及變更數量，本應加以修改，然被告未加以修改
      ，以致與被告第三次公開招標之範圍有所不同，則該設計圖說僅能作為補充說
      明之用，就已遭有更動部分，本有抵觸則無互為補充之餘地。再者，系爭原告
      之投標單所記載之項目及數量，均有明確記載，原告承攬工作之項目、數量本
      有所據，並無不明之處，自無任由被告解釋以為補充之餘地，是被告徒以系爭
      設計圖之存在，即謂原告所施作如附表所示之工程，均屬契約約定施作範圍內
      之工程，自屬無據。
  ２、又查本件工程於施作中，原告就附表所示之工程部分，本已表示異議，主張該
      等項目工程，非屬契約範圍內，乃經兩造召開協調會會商，後雖經建築師函釋
      ，系爭附表所示七項工程，合約數量與圖說不符，但應屬互為補充而不予另行
      計價，此固有被告所提第六次工程協調會議紀錄一份、趙文弘築師函文一件在
      卷可參，且證人趙文弘亦到庭結證：「就原告請求追加工程款的部分，曾經有
      過協調，一般的作法，承攬工程承包商會拿到設計圖跟標單，承包商是依照設
      計圖來計算工程的數量，標單部分我們都寫僅供參考．．系爭工程是總價承包
      ，所以營造廠依設計圖跟工程包單所為計算的數量有時會增加．．．，就數量
      增加或減少部分，雙方都不請求追加跟減帳，風險由承包商自負，本案數量增
      加或減少，依圖計算的時候就已經發現，所以這一部分早就包括在總價裡面，
      ．．我也解釋這部分是互為補充．．．，本件工程項目及數量的依據是要依設
      計圖來計算才對，有關追加工程款對照表，是由我來製作的．．．，。當時我
      們依圖計算的部分只有在邊緣，但是設計圖包含在內側的樑柱都要包上鋁板，
      所以數量才會差那麼多，．．．礙於法令我們既然解釋為互為補充，就沒有辦
      法撥款給原告。契約第十二條設計變更是指原來工程有設計變更才有適用的餘
      地，如果原設計工程沒有變更，就沒有適用的情形。．．．，。我在學校委任
      罰則中約定如果設計圖說跟工程標單的數量有明顯的疏漏，應該被扣罰，就是
      因為本件爭執被扣罰，烤漆鋁板部分工程標單數量是我寫錯，所以我遭罰。」
      等語，按原告就附表所示工程，不包含於所投標之工程項目內，早已表示異議
      ，自難因原告依被告之要求完工，即謂附表所示工程屬契約範圍內之工程，而
      不得另行請求計價；且系爭工程因被告減項、增減數量，而被告故意未就原設
      計圖說加以修改，以致原設計圖與原告之投標單所載項目、數量有差異，已如
      前述，原設計圖既有應修改而未修改之情事，該設計圖原載被告欲發包之工程
      範圍，與被告實際第三次欲招標之工程範圍，即有所不同，自難以該失真之設
      計圖說，作為兩造所約定工程範圍之依據。另依證人趙文弘上述證言，其就被
      告減項及增減數量之部分，本應修改圖說，以符合招標內容，惟因時間緊迫而
      未修改，其更因設計圖說與工程標單的數量有明顯的疏漏，而遭被告扣罰，更
      明系爭設計圖說，已與被告實際發包之工程內容有所出入，自難以設計圖說作
      為解釋造約定工程範圍之依據，是被告辯稱：原告係依設計圖說所載項目數量
      而為總價承包，附表所示之工程，其均屬設計圖說所載工程項目內容之工程，
      原告依圖完成，盡屬履行契約責任，而不得另行要求報酬，自無可採。
（三）基上，原告為被告所完成如附表所示項目、數量之工程，其等既非在原告投標
      承攬之範圍內，則原告為被告完成該等工作，即非屬履行系爭承攬契約之法律
      上之責任，被告無法律上原因，享有該等工程完成之利益，而原告受有損害，
      原告主張被告享有該等工程之利益，屬不當得利，應屬有據。
（四）按當事人主張有利於己之事實者，就其事實有舉證之責任，民事訴訟法第二百
      七十七條前段定有明文。本件被告雖亦辯稱：原告就本件工程之預拌混凝土含
      澆置工程，有施工不足部分，進而提出抵銷之抗辯云云。惟查：本件「臺中市
      北屯區軍功國民小學遷校重建第一期校舍建築工程」之承攬合約，對於工程之
      報酬固計載為「總價承包」。按所謂「總價承包」，為承攬人為完成契約所規
      定項目、數量之全部工程，由定作人支付固定金額之契約。此種契約特性在為
      避免工程施工過程中，因項目數量、內容發生爭執，致使雙方計算報酬不易，
      而承攬人以一固定金額履行全部契約工作。然本件工程因被告於二次流標後，
      為達順利招標，而以減項調整數量之方式，並於招標單中明載招標項目、數量
      ，且未將設計圖修改以供投標廠商參考，本件原告係以投標單載之項目、數目
      為內容，與被告訂約已如前述，是本件契約所載「總價承包」應係指原告以投
      標總價，完成標單所載項目、數量，與一般總價承包只論項目而不計數量之情
      事自有不同。再者，本件就系爭預拌混凝土含澆置工程所應完成數量，已載於
      原告之投標單上，自應以招標標單所載項目、數量為準，據以認定兩造之權利
      義務。而本件工程就預拌混凝土含澆置工程部分，原告業已完成，且兩造於九
      十年十月十六日，經臺中市政府相關主管人員進行驗收合格，並為審核結算，
      有結書一份在卷可參，是客觀上，應認兩造就標單載原告應盡之預拌凝土含澆
      置工程，於結算時，業已完成，且經被告確認無誤，是兩造之權利務業已消除
      ，被告今為抵銷之抗辯，自應就原告未有施作之部分，負舉證責任。雖被告舉
      證人趙文強到庭陳證：混凝土部分履約有不足之可能，且提出趙文弘於九十三
      年四月十六日所製作之函文一件為證，然查：被告就系爭工程完成後，工作物
      之實際體積為何？施工期間所用之鋼筋為何？被告均未提出詳細實際丈量之依
      據，其何能知悉系爭混凝土之施作，確有其所指之不足之處？實難僅憑證人趙
      文弘個人之陳述及其個人所製作之文書，即謂原告就預拌混凝土含澆置工程所
      作之數量，有施作不足之情事存在，是被告抗辯：因原告混凝土施作數量不足
      ，被告對原告有三十三萬九千二百七十四元之債權存在，可供與原告請求之債
      權抵銷，實無可採。
五、按無法律上之原因而受利益，致他人受損害者，應返還其利益，民法第一百七十
    九條前段定有明文。準此，本件原告為被告完成如附表所示之工程，既非屬兩造
    原有工程契約範圍內之工程，被告就原告完成之工程受有利益，而致原告有損害
    ，應返還其利益。原告主張被告因其完成附表所示工程而受有利益，應返還所受
    之不當得利，於法有據。又如附表所示原告完成超出標單所載數量之工程（即追
    加數量欄載之工程數量），兩造就其數量、單價合計金額，並無爭執，客觀上原
    告主張附表所示追加金額欄所載工程之金額，即屬被告不當得利之數額，應屬可
    採，是被告受有之不當得利數額，核計為二百二十三萬二千八百二十三元，原告
    請求被告返還上開數額，為法所許。至於原告另行請求被告給付勞工安全衛生費
    八千九百三十一元、管理費及利潤六萬六千九百八十五元、營業稅一十一萬五千
    四百三十七元部分，原告未說明其請求依據，且就此部分被告如何受有利益，致
    其受損，亦未見說明，是原告上開勞工安全衛生費、管理費及利潤、營業稅等項
    目之請求，於法無據，自難准許。綜上所述，原告基於不當得利返還請求權之法
    律關係，請求被告返還不當得利二百二十三萬二千八百二十三元，及自起訴狀繕
    本送達翌日（即九十二年十月十日）起，至清償日止按年息百分之五計算之利息
    ，於法有據，應予准許，惟原告逾此部分之請求，於法則屬無據，應予駁回。
六、本案事證已臻明確，兩造其餘攻擊防禦方法及舉證，經審酌後於判決結果不生影
    響，爰不一一贅述，附此敘明。
七、本件原告勝訴部分，兩造均陳明願供擔保請准宣告假執行，及免為假執行之宣告
    ，核無不符，爰酌定相當擔保金額，併准許之，至於原告敗部分，其訴既經駁回
    ，其假執行之聲請，失所附麗，應併予駁回。
八、訴訟費用負擔及假執行宣告之依據：民事訴訟法第七十九條、第三百九十條第二
    項、第三百九十二條。
中　　　華　　　民　　　國　　九十三　　年　　　八　　月　　二十　日
                                        臺灣臺中地方法院民事第三庭
                                            法　　　官
得上訴
附表：
編號 工程名稱     單    位 單價  合約數量 實作數量 追加數量 追加金額
 一  外牆打底     平方公尺 629元 00        000     000      000000元
     貼珍珠釉面磚
 二  烤漆鋁板     平方公尺 3115元 000      0000    000      0000000元
 三  預鑄緣石     公尺     125元  000      000     000      00000元
 四  外牆伸縮縫   公尺     2364元 00       00      00       00000元
     （含女兒牆）
 五  不繡鋼簡單型 公尺     715元  000      000     00       00000元
     扶手
     （高三十公分）
 六   圓孔板欄杆  公尺     1357元  00      000     00       000000元
     （高九十公分）
 七   座椅抿石子  平方公尺 820元   00      000     00       00000元
 合計：0000000元（單位：新台幣）
（以下空白）
